臺灣板橋地方法院刑事判決　　　　　　 93年度簡上字第689號
上　訴　人　臺灣板橋地方法院檢察署檢察官
被　　　告　甲○○
上列上訴人因被告詐欺案件，不服中華民國93年10月27日本院所
為92年度簡字第3728號第一審刑事簡易判決（聲請簡易判決處刑
案號：92年度偵字第20479 號提起上訴，本院管轄第二審之合議
庭判決如下︰
    主  文
上訴駁回。
    事  實
一、甲○○於民國92年5 月16日14時許，至臺北縣新莊市○○路
    67號詩威特國際美容機構進行美容消費時，見薛碧玉所有之
    皮包置於該店置物櫃中，其內並有中國信託商業銀行信用卡
    （卡號：0000000000000000號）1 張，竟意圖為自己不法之
    所有，趁四下無人注意之際，下手竊取置於該皮包內之前開
    信用卡1 張。甲○○竊得上開信用卡後，復基於意圖為自己
    不法所有及行使偽造私文書之概括犯意，先於同日14時30分
    許，至臺北縣新莊市○○路111 號之大呼小叫通訊行，佯稱
    為上開信用卡之合法持卡人，持上開信用卡盜刷購買G-PLUS
    牌K881型銀色行動電話（序號：000000000000000 號）1 支
    ，價值新臺幣（下同）14,900元，甲○○並假冒該信用卡持
    卡人「薛碧玉」名義，於該店員乙○○所交付一式二聯之信
    用卡簽帳單（第一聯為持卡人存根聯、第二聯為特約商店存
    根聯），利用上開信用卡簽帳單上之複寫功能，偽簽「薛碧
    玉」之署名2 枚，而偽造薛碧玉同意依據信用卡持卡人合約
    付款之簽帳單一式二聯，再持以交付予該店員乙○○而行使
    之（其中第一聯持卡人存根聯再由店員乙○○交予甲○○收
    執），使該通訊行店員乙○○陷於錯誤而交付該支行動電話
    ，足以生損害於薛碧玉本人、該通訊行確認持卡人身分後方
    允予刷卡消費之正確性及中國信託商業銀行對於信用卡資料
    管理之正確性。甲○○復基於承前意圖為自己不法所有之概
    括犯意，於同日15時許，前往臺北縣新莊市○○路97巷18號
    許景棟珠寶銀樓，再度佯稱為上開信用卡之合法持卡人，持
    上開信用卡盜刷購買葉子形金質套鍊1 條，價值18,490元，
    甲○○並以同前手法，假冒「薛碧玉」名義，於丙○所交付
    一式二聯之信用卡簽帳單上偽簽「薛碧玉」之署名，偽造薛
    碧玉刷卡消費之簽帳單一式二聯，再持之交付予該銀樓負責
    人丙○而行使之（其中第一聯持卡人存根聯再由該銀樓負責
    人丙○交予甲○○收執），使該銀樓負責人丙○陷於錯誤，
    而交付該金質套鍊1 條，足以生損害於薛碧玉本人、該銀樓
    確認持卡人身分後方允予刷卡消費之正確性及中國信託商業
    銀行對於信用卡資料管理之正確性；甲○○食隨知味，又承
    前之概括犯意，在該銀樓內再度冒用薛碧玉名義，欲再盜刷
    前開信用卡以詐購1 條價值33,390元之金項鍊時，因刷卡機
    器未出現授權碼，經該銀樓負責人丙○聯絡聯合信用卡處理
    中心，並告知甲○○請其與聯合信用卡處理中心聯繫以核對
    確認持卡人身分時，甲○○為避免行跡敗漏，遂行離去而未
    得逞。嗣於同日16時許，甲○○返回詩威特國際美容機構繼
    續從事臉部保養之美容消費，薛碧玉則於同日15時30分許發
    現前開信用卡遭竊及盜刷情事，而於當日17時50分許前往臺
    北縣政府警察局新莊分局丹鳳派出所報案，嗣經警於同年8
    月8 日23時許，在臺北縣新莊市○○路○段470 號17樓緝獲
    甲○○，並查得甲○○變賣前開詐購所得之行動電話及金飾
    之當票各1 紙，始悉上情。
二、案經臺北縣政府警察局新莊分局報請臺灣板橋地方法院檢察
    署檢察官聲請簡易判決處刑。
    理  由
一、被告甲○○經合法傳喚，未於本院審判期日到庭為陳述，惟
    上開事實，已據被告於警、偵訊中供承甚明，復經證人薛碧
    玉、乙○○、丙○指證被告冒名刷卡消費一節明確，另證人
    即詩威特國際美容機構美容師陳麗卿復於警詢時證述薛碧玉
    於前開消費紀錄之時段均在其店內，益足證明被告竊取薛碧
    玉之信用卡消費之事實為實。此外，本件復否被告刷卡簽帳
    之信用卡簽帳單影本2 紙、被告以盜刷信用卡方式詐購所得
    之行動電話及金質套鍊照片各1 幀、被告典當詐購物品之金
    門當鋪及新富當鋪之當票各1 紙以及薛碧玉之中國信託商業
    銀行92年6 月份金卡消費明細暨收費收執表1 紙，足證被告
    之犯行明確，應依法論處。
二、核被告所為，係犯刑法第320 條第1 項之竊盜罪、第216 條
    、第210 條之行使偽造私文書罪及同法第339 條第1 項之詐
    欺取財罪、第339 條第3 項、第1 項之詐欺取財未遂罪。被
    告偽造署押之行為，乃偽造私文書之部分行為；其偽造私文
    書後，復持以行使，偽造私文書之低度行為應為行使偽造私
    文書之高度行為所吸收，均不另論罪。被告先後行使偽造私
    文書及詐欺取財既遂、未遂之犯行，分別均時間緊接，手段
    相同，所犯各係構成要件相同之罪名，顯係基於概括之犯意
    反覆而為，均為連續犯，應分別依刑法第56條連續犯之規定
    ，論以1 連續行使偽造私文書罪及1 連續詐欺取財既遂罪，
    並依法加重其刑。被告所犯上開竊盜罪、連續行使偽造私文
    書罪及連續詐欺取財罪間，有方法目的、原因結果之牽連關
    係，為牽連犯，應依刑法第55條後段牽連犯之規定，從一重
    之連續行使偽造私文書罪處斷。原審審酌被告不思正途，以
    竊得之信用卡刷卡消費圖利，危害社會經濟交易秩序及真正
    持卡者之權益，惟其犯罪所得利益非鉅、犯罪後尚能坦承犯
    行等一切情狀，量處有期徒刑6 月，並依刑法第41條第1 項
    前段、罰金罰鍰提高標準條例第2 條規定，諭知如易科罰金
    以300 元折算1 日，復認被告前未曾受有期徒刑以上之刑之
    宣告，因一時貪念失慮，偶罹刑章，經此次偵審程序併科刑
    之教訓後，應能知所警惕，信無再犯之虞，而併予宣告緩刑
    4 年；又為確實使被告有正確之法律觀念並提供必要之協助
    及督促，且依其所犯情節認有加以追蹤觀護之必要，爰併依
    刑法第93條第1 項之規定，宣告於緩刑期內交付保護管束。
    就被告偽造簽帳單上持卡人存根聯2 紙、及信用卡簽帳單上
    特約商店存根聯上被告偽造「薛碧玉」署名共2 枚，分別依
    刑法第38條第1 項第2 款、第219 條規定宣告沒收，其認事
    、用法、量刑，均無不當。上訴人雖指稱被告於本案犯後，
    另因違反毒品危害防制條例案件，於停止強制戒治付保護管
    束期間（93年3 月17日起），連續3 次保護管束未遵期前去
    受檢，顯難收保護管束之效，而認原審於本案判決予被告緩
    刑付保護管束之宣告顯有失當云云。惟被告於本案係因一時
    見機貪利，原審已詳酌被告犯罪動機等一切情狀而為緩刑付
    保護管束之宣告，似難僅因他案毒品危害防制條例於執行保
    安處分之效果，逕認被告於本案之宣告刑有執行之必要性；
    且若被告不遵本案緩刑保護管束之規定，或另犯他罪受有期
    徒刑以上刑之宣告，檢察官自得另為撤銷緩刑之聲請。本件
    上訴人僅憑被告他案保安處分之執行效果，恣指原審判決量
    刑不當，其推論究乏確切實據，本院認本件上訴為無理由，
    應予駁回。
三、被告經合法傳喚，無正當理由未於審判期日到庭，爰不待其
    陳述逕行判決，附此敘明。
據上論斷，應依刑事訴訟法第455 條之1 第1 項、第3 項、第
371條、第368 條，判決如主文。
本案經檢察官徐名駒到庭執行職務。
中　　華　　民　　國　　94　　年　　3 　　月　　23　　日
                  刑事第十四庭    審判長  法　官  徐蘭萍
                                          法  官  林淑婷
                                          法  官  林漢強
右正本證明與原本無異。
不得上訴。
                                          書記官  黃大千
中　　華　　民　　國　　94　　年　　3 　　月　　23　　日
